【裁判字號】    97,抗,1811
【裁判日期】    971229
【裁判案由】    聲明異議
【裁判全文】
臺灣高等法院民事裁定                  97年度抗字第1811號
抗  告  人  聯邦商業銀行股份有限公司
法定代理人  甲○○
訴訟代理人  乙○○
上列抗告人因與相對人丙○○間強制執行聲明異議事件，對於中
華民國97年9月2日臺灣士林地方法院94年度執字第20710號裁定
提起抗告，本院裁定如下：
    主  文
抗告駁回。
抗告訴訟費用由抗告人負擔。
    理  由
一、抗告意旨略以：抗告人為相對人之債權人，前於民國（下同
    ）90年6月1日向臺灣台北地方法院聲請假扣押坐落台北市○
    ○區○○段2小段618地號土地上未辦保存登記建物（下稱系
    爭建物，門牌號碼台北市○○街106號，查封建號為第2344
    號），該院囑託併入原法院89年度執全字第1624號假扣押執
    行事件。系爭建物嗣遭原法院94年度執字第20710號強制執
    行事件公告拍賣，並在95年5月2日以新台幣（下同）168萬
    8000元拍定，同年8月25日實施分配。然上開分配表未將抗
    告人110萬元債權本息列入分配，實有疏漏。茲抗告人於96
    年6月21日異議，然原法院竟認抗告人逾期提出分配表異議
    ，遂裁定駁回異議。惟抗告人係依強制執行法第12條聲明異
    議，故原裁定顯有違誤；爰提起抗告請求廢棄原裁定等語。
二、按當事人或利害關係人，對於執行法院強制執行之命令，或
    對於執行法官、書記官、執達員實施強制執行之方法，強制
    執行時應遵守之程序，或其他侵害利益之情事，得於強制執
    行程序終結前，為聲請或聲明異議；但強制執行不因而停止
    ，強制執行法第12條第1項定有明文。是當事人或利害關係
    人固得於執行程序終結前為該法第12條聲請或聲明異議，但
    執行程序一經終結，即不容再有所主張（最高法院37年上字
    第7672號判例意旨參照）。
三、查系爭建物經台灣台北地方法院囑託併入原法院89年度執全
    字第1624號假扣押事件，嗣為原法院94年度執字第20710號
    執行事件公告拍賣（拍定後不點交），於95年5月2日以168
    萬8000元拍定，分配期日為同年8月25日，有原法院90年度
    執全助字第20號案卷可稽，並有拍賣公告、分配表、分配筆
    錄在卷（見原審卷79至80、143至146、159頁）；分配表所
    列債權人分別於95年9月6日、同年9月19日、同年10月20 日
    領得分配款，亦有收據與支出清單在卷（見原審卷第161、
    170、175頁），是上開執行事件業於95年10月20日終結。迨
    96年6月21日，抗告人始聲明異議（見原審卷第204頁），依
    首揭規定，抗告人聲明異議顯已逾期，自應予以駁回。原裁
    定雖以抗告人逾越強制執行法第39條分配表異議期限，而裁
    定駁回異議，其理由雖不盡不同，但結論並無二致；況且抗
    告人業於96年4月3日撤回假扣押執行之聲請，有台灣台北地
    方法院96年4月11日北院90執全字第1786號函在卷，亦無從
    請求列入分配表受償，併此說明。抗告意旨仍執前詞求予廢
    棄改判，為無理由，應予駁回。
中    華    民    國    97    年    12    月    29    日
                    民事第十七庭
                        審判長法  官  藍文祥
                              法  官  陳麗芬
                              法  官  吳燁山
正本係照原本作成。
不得再抗告。
中    華    民    國    97    年    12    月    30    日
                              書記官  于  誠


司法院資訊處製作；財團法人民間司法改革基金會備份。
